臺灣高雄地方法院刑事判決　　　　　　　　　　　　九十一年度交易字第三一五號
　　公　訴　人　臺灣高雄地方法院檢察署檢察官
　　被　　　告　乙○○
右列被告因公共危險案件，經檢察官提起公訴（九十一年度偵字第二九八九號），本
院判決如左：
    主  文
乙○○服用酒類不能安全駕駛動力交通工具而駕駛，處有期徒刑肆月，如易科罰金以
參佰元折算壹日。
    事  實
一、乙○○明知酒後駕車易肇事致生危險，且飲酒後吐氣時酒精成份達每公升０．二
    五毫克以上者，不得駕車，到達每公升０．五五毫克以上者，駕車則有危害公共
    安全之虞，竟仍在酒後已達無法安全駕駛之程度，於民國九十一年一月二十九日
    二時四十四分，駕駛車牌號碼ＤＧ—五六九八號自用小客車，行經國道十號東向
    一公里處（高雄市左營區），因不勝酒力而行車不穩，見員警於前方取締他車違
    規，心慌即將該車停於車道上，置後方來車安全於不顧，警方見其駕駛行為明顯
    異常，即對其作呼氣酒精濃度測試，發現其酒精濃度達每公升０．七四毫克，認
    已達無法安全駕駛之程度。
二、案經內政部警政署國道公路警察局第五警察隊報請臺灣高雄地方法院檢察署檢察
    官偵查起訴。
    理  由
一、訊之被告乙○○於警訊時、偵查中均矢口否認右該犯行，辯稱：地點為十八公里
    處，非一公里處，而酒精測試值不符云云。於本院審理中又辯稱：我酒測時沒有
    給我簽名，回到隊部就做筆錄了，我要求重測，他們拒絕讓我重測；在查獲的當
    場（國道十號東向一公里），有作酒測，但作酒測的員警當時跟他的長官說沒有
    紙了，所以無法印出，我不知道卷附的酒測紀錄表是如何做出來的云云。經查：
  (一)證人即內政部警政署國道公路警察局第五警察隊小隊長丙○○證稱：「（為何會
    開這張罰單？）我們在九十一年一月二十九日零點到四點排定酒測勤務，在國道
    十號東向一公里處臨檢，我與郭隊員發現在匝道上來的地方，他突然的停車，我
    們發現可疑，就將他攔到旁邊，請他下來，發覺他臉色通紅，身上有酒味，就帶
    到旁邊作酒測，當時測出每公升○．七四毫克。當時他本來要簽名，但是跟他出
    來的另一部車子中的人一直在求情，後來他就不簽名了，我們就將他帶回我們分
    隊處理」、「（酒測表，是現場製作的嗎？）是我們現場製作的」等語；證人即
    同小隊警員丁○○證稱：「（你們當時的查獲情況如何？）當時作酒測之後，發
    現超過零點五五毫克，就有自稱旗山鎮長的人求情，但我們還是沒有理會，被告
    一直推託不在上面簽名」等語，衡情警察人員依法行政，在做完酒測之後，定會
    要求受檢人簽名確認，並無不給受檢人簽名之理，應係被告拒絕簽名，該酒測單
    上始無被告之簽名，且被告於偵查中亦自承我喝一瓶啤酒，酒測值不應如此高，
    不符事實，所以我拒簽名（見偵查卷第六頁背面），是被告上開所辯我酒測時沒
    有給我簽名，回到隊部就做筆錄了等語顯不足採，且警方人員既已作妥酒測，即
    無再行重測之必要，是被告所稱我要求重測，他們拒絕讓我重測之語，縱令屬實
    ，惟仍無重測之必要，併此敘明。
  (二)又證人丙○○又稱：「（內容有記載沒有空白列印紙，所以停止列印，情形如何
    ？）當時測試的隊員是蘇隊員，我們一次酒測要列印一式四份，當時只列印了壹
    張，接著就沒有紙了，我們到分隊之後裝上紙才列印」；證人丁○○又證稱：「
    （你們當時是否先列印提示之酒測表壹張，之後到隊部後才列印剩下的三張﹖）
    是。」；證人即同小隊警員甲○○證稱：「當時確實有列印壹張出來，如果我們
    一發現沒有紙的話，就會馬上就補充。就是因為沒有發現沒有紙，才會只印壹張
    」等語，核與卷附之職務報告書之內容相符，衡情尚屬可採，是酒測單之第一張
    應係在被告違規之現場所列印。應無被告所稱：有作酒測，但作酒測的員警當時
    跟他的長官說沒有紙了，所以無法印出，我不知道卷附的酒測紀錄表是如何做出
    來的之情形。
  (三)被告於警、偵自承有喝了一瓶的啤酒（見警訊卷第一頁背面；偵查卷第六頁背面
    ），在本院審理中即坦承有喝了一瓶多的啤酒之語，是被告究竟喝了多少酒，被
    告確有供承不實之處，惟被告確有酒後駕車之行為，應可確認。又參考德國、美
    國之認定標準，飲酒後酒精濃度呼氣已達每公升０．五五毫克以上者，肇事率為
    一般正常人之十倍，認為已達不能安全駕駛之標準，此有法務部八十八年五月十
    八日法八八檢字第００一六六九號函可資參佐。而被告既飲酒後酒精濃度呼氣已
    逾０．五五毫克而達０．七六毫克，且警卷所附刑法第一百八十五條之三案件測
    試觀察記錄表中載有當場被告「對員警指揮反應遲緩，駕駛判斷力顯然欠佳，過
    程中多話及駕駛行為異常」等記載，此有測試觀察記錄表一可資佐證，此外又有
    職務報告書、被告拒絕簽名之之酒精測試紀錄表、內政部警政署國道公路警察局
    舉發違反道路交通管理事件通知單各一紙附卷可參，是被告上開所辯顯不可採，
    足認其確已達不能安全駕駛動力交通工具之程度，事證明確，被告犯行堪以認定
    。
二、核被告所為，係犯刑法第一百八十五條之三之服用酒類致不能安全駕駛動力交通
    工具罪。爰審酌被告犯罪之動機、目的、手段，其酒後駕車，躲避警方取締，將
    車子停在車道上，極易發生交通事故，所為危害其他使用道路人交通安全至鉅，
    且犯後拒絕在該測試值簽名，飾詞狡辯，不知悔改等一切情狀，爰量處如主文所
    示之刑，並諭知易科罰金之折算標準，以示懲儆。
據上論斷，應依刑事訴訟法第二百九十九條第一項前段，刑法第一百八十五條之三、
第四十一條第一項，罰金罰鍰提高標準條例第二條，判決如主文。
本案經檢察官黃俊嘉到庭執行職務。
中      華      民      國    九十一    年      七      月      九      日
                                  臺灣高雄地方法院刑事第七庭
                                              法  官     陳信伍
右正本證明與原本無異。
如不服本判決，應於判決送達後十日內，向本院提出上訴狀。
                                              書記官     林秀珍
中      華      民      國    九十一    年      七      月      九      日
附錄本判決論罪法條：
中華民國刑法第一百八十五條之三
服用毒品、麻醉藥品、酒類或其他相類之物，不能安全駕駛動力交通工具
而駕駛者，處一年以下有期徒刑、拘役或三萬元以下罰金。
